---
title: "Ödev 1"
author: "Ege Eroğlu"
---

```{r global_options, include=FALSE}
# Bu kod blogununun icerigini degistirmeyiniz, silmeyiniz.
library(knitr)
library(ggplot2)
opts_chunk$set(fig.align="center", fig.height=4, fig.width=5.5)
```

**Soru 1** Markdown kullanarak bir kelimesi kalın olan bir cümle yazınız.

**Fenerbahçe** bir spor kulübüdür. 

**Soru 2** Markdown kullanarak bir kelimesi italik olan bir cümle yazınız.

_İstatistik II_ dersinde R studio öğreniyoruz

**Soru 3** Markdown kullanarak bir kelimesi kalın italik olan bir cümle yazınız.

**R studio** _faydalı_ bir programdır.

**Soru 4** Markdown kullanarak 3 elemanlı bir sırasız liste yazınız.

* Fenerbahçe
* Galatasaray
* Beşiktaş

**Soru 5** Markdown kullanarak 3 elemanlı bir sıralı liste yazınız.

1. Ankara
2. İstanbul
3. İzmir

**Soru 6** Markdown kullanarak istediğiniz bir websayfasına link veriniz.

([Atakule](https://pixabay.com/tr/photos/atakule-kule-park-%c3%a7ankaya-ankara-6322881/))

**Soru 7** Markdown kullanarak bir komik bir kedi fotoğrafı ekleyiniz.

![tatlış kedi](https://pixabay.com/tr/photos/atakule-kule-park-%c3%a7ankaya-ankara-6322881/)

**Soru 8** RMarkdown kullanarak bir kod bloğu ekleyiniz ve içerisinde basit bir matematik işlemi yapınız.

```{r}
x <- 3
y <- 4
x+y
```


**Soru 9** LaTeX kullanarak bir blok denklem yazınız

$$
\mathbb{E}[Y] = \beta_1 + \beta_2y
$$

**Soru 9** Bir kod bloğu ekleyerek 5 + 4 toplamını hesaplayınız.

```{r}
x <- 5
y <- 4
x+y
```

